最高法院刑事判決                              八十八年度台上字第三六四三號
    上  訴  人  甲○○
右上訴人因偽造有價證券案件，不服台灣高等法院高雄分院中華民國八十七年十一月
十日第二審判決（八十七年度上訴字第一七五八號，起訴案號：台灣高雄地方法院檢
察署八十四年度偵字第六七二九號），提起上訴，本院判決如左：
    主  文
上訴駁回。
    理  由
按刑事訴訟法第三百七十七條規定，上訴於第三審法院，非以判決違背法令為理由，
不得為之。是提起第三審上訴，應以原判決違背法令為理由，係屬法定要件。如果上
訴理由狀並未依據卷內訴訟資料，具體指摘原判決不適用何種法則或如何適用不當，
或所指摘原判決違法情事，顯與法律規定得為第三審上訴理由之違法情形，不相適合
時，均應認其上訴為違背法律上之程式，予以駁回。本件原判決綜合調查證據之結果
，認上訴人甲○○犯有刑法第二百零一條第一項意圖供行使之用，而偽造有價證券罪
之事實，因認第一審判決論上訴人以上開罪名，處有期徒刑年貳月；偽造之付款人
高雄市第二信用合作社埕分社，發票人莊福炎，票號0000000，發票日民國
八十一年十一月十五日，面額新台幣（下同）二十三萬元之支票壹張沒收，為無不合
，予以維持，駁回上訴人在第二審之上訴，已引用第一審判決書所記載之事實、證據
及理由，詳認定犯罪事實之依據及憑以認定之理由，並對上訴人否認有偽造犯意之
辯詞，如何不足採信，均已依據卷內資料予以指駁及說明，從形式上觀察，原判決並
無違背法令情形。上訴意旨謂：系爭支票，係上訴人以三千五百元之代價向吳清吉購
得，遂誤認該支票係吳清吉有權簽發之票據，上訴人並無偽造之犯意。又吳清吉被訴
偽造有價證券一案，上訴人雖到庭供證為伊偽造，然係為吳清吉脫罪，其實該支票發
票人之印章係吳清吉所刻，印文亦其所蓋，吳清吉應為本件共犯等語，係就原判決已
詳為論斷與說明之事項，再為事實上之爭執，殊非適法之第三審上訴理由。又吳清吉
並非本件之共犯，原判決理由三已詳述其審認之結果，核屬事實審法院採證認事職權
之適法行使。原審雖未再傳訊證人吳清吉為無益之調查，難謂有調查未盡之違法。此
外，上訴人徒憑己意，對原審職權之適法行使及原判決理由已詳為論斷之事項，任意
爭辯，顯與法定上訴第三審之形式要件不符，其上訴違背法律上之程式，應予駁回。
據上論結，應依刑事訴訟法第三百九十五條前段，判決如主文。
中      華      民      國    八十八    年      七      月      八      日
                              最高法院刑事第七庭
                                  審判長法官  謝  家  鶴
                                        法官  洪  文  章
                                        法官  花  滿  堂
                                        法官  陳  世  淙
                                        法官  洪  佳  濱
      右正本證明與原本無異
                                              書  記  官
中      華      民      國    八十八    年      七      月     十六     日
